【裁判字號】    99,訴,1292
【裁判日期】    990531
【裁判案由】    毒品危害防制條例
【裁判全文】
臺灣板橋地方法院刑事判決              99年度訴字第1292號
公  訴  人  臺灣板橋地方法院檢察署檢察官
被      告  甲○○
上列被告因違反毒品危害防制條例案件，經檢察官提起公訴（99
年度毒偵字第753 號），被告於準備程序中就被訴事實為有罪之
陳述，經本院合議庭裁定改以簡式審判程序審理，判決如下：
    主  文
甲○○施用第一級毒品，累犯，處有期徒刑捌月，扣案海洛因驗
餘淨重零點伍貳捌公克沒收銷燬之，扣案包裹上開海洛因之包裝
袋壹個沒收。
    事  實
一、甲○○前於民國93年間因施用毒品案件，經臺灣基隆地方法
    院以93年度毒聲字第512 號裁定送觀察、勒戒，因認無繼續
    施用傾向，經臺灣基隆地方法院檢察署檢察官於94年4 月8
    日以93年度毒偵字第2334號為不起訴處分確定，嗣於同日釋
    放出所；又於95年間因施用第一級毒品案件，經臺灣基隆地
    方法院以95年度訴字第958 號判處有期徒刑6 月確定，嗣於
    96年4 月27日易科罰金執行完畢。詎其仍不知戒除毒癮，竟
    於觀察勒戒執行完畢釋放後5 年內，基於施用第一級毒品海
    洛因之犯意，於99年1 月7 日22、23時許，在基隆市安樂區
    屏東縣萬丹鄉○○村○○道路旁，以將海洛因摻入香菸內點
    燃吸食煙霧之方式施用第一級毒品海洛因1 次，嗣於99年1
    月9 日23時20分許，在臺北縣三重市○○○路與電信街口，
    因形跡可疑，經警攔檢而查獲，並扣得海洛因1 包（驗前淨
    重0.53公克，驗餘淨重0.528 公克）。
二、案經臺北縣政府警察局三重分局報告臺灣板橋地方法院檢察
    署檢察官偵查起訴。
    理  由
一、本案被告甲○○所犯為死刑、無刑徒刑或最輕本刑為3 年以
    上有期徒刑以外之罪，其於準備程序中就被訴事實為有罪之
    陳述，經法官告知簡式審判程序之旨，並聽取公訴人之意見
    後，依刑事訴訟法第273 條之1 第1 項規定，裁定由受命法
    官獨任進行簡式審判程序，合先敘明。
二、上開事實，業據被告甲○○於本院審理時坦承不諱，且被告
    為警查獲時採尿送驗結果，呈嗎啡（即海洛因水解後之反應
    ）之陽性反應，有臺北縣政府警察局三重分局查獲毒品案件
    被移送者姓名、代碼對照表及臺灣檢驗科技股份有限公司99
    年1 月27日濫用藥物檢驗報告各1 紙在卷可證。又有白色粉
    末1 包扣案為憑；上述白色粉末1 包（驗前淨重0.53公克，
    驗餘淨重0.528 公克），經送交通部民用航空局航空醫務中
    心鑑驗結果含第一級毒品海洛因成分，有該局航空醫務中心
    出具之99年3 月25日航藥鑑字第0991909 號毒品鑑定書在卷
    可佐。上述鑑驗結果，均係檢驗機關本於專業知識及以精密
    儀器或科學檢驗方法所得之結論，自可憑信，足見被告自白
    與事實相符，堪以採信。查被告前於93年間因施用毒品案件
    ，經臺灣基隆地方法院以93年度毒聲字第512 號裁定送觀察
    、勒戒，因認無繼續施用傾向，經臺灣基隆地方法院檢察署
    檢察官於94年4 月8 日以93年度毒偵字第2334號為不起訴處
    分確定，嗣於同日釋放出所等節，此有臺灣板橋地方法院檢
    察署刑案資料查註紀錄表及臺灣高等法院被告前案紀錄表各
    1 份在卷可參。從而，本件事證明確，被告經觀察勒戒執行
    完畢釋放後，5 年內再犯本件施用毒品之犯行堪予認定。
三、查海洛因屬毒品危害防制條例第2 條第2 項第1 款所稱之第
    一級毒品，不得持有、施用，被告竟持以施用，核其所為，
    係犯同條例第10條第1 項之施用第一級毒品罪。其施用前、
    後持有海洛因之低度行為，應為施用之高度行為所吸收，不
    另論罪。查被告前於95年間因施用第一級毒品案件，經臺灣
    基隆地方法院以95年度訴字第958 號判處有期徒刑6 月確定
    ，嗣於96年4 月27日易科罰金執行完畢，有臺灣板橋地方法
    院檢察署刑案資料查註紀錄表及臺灣高等法院被告前案紀錄
    表各1 份在卷可按，其受有期徒刑之執行完畢後，5 年之內
    故意再犯有期徒刑以上之罪，為累犯，應依刑法第47條第1
    項之規定加重其刑。爰審酌被告素行、智識程度、家庭狀況
    ，其經觀察勒戒、強制戒治及刑事科刑處罰後，仍未能戒除
    毒癮，顯見其無戒毒悔改之意，惟其施用毒品之次數僅1次
    ，犯罪後坦認犯行，態度尚稱良好等一切情狀，量處如主文
    所示之刑。扣案海洛因驗餘淨重0.528 公克，空包裝重0.21
    公克），為第一級毒品海洛因，已如前述，應依毒品危害防
    制條例第18條第1 項前段規定沒收銷燬之；又包裹上開海洛
    因之包裝袋1 個，係用以防止海洛因裸露、潮溼、便於攜帶
    施用，顯為被告所有供施用第一級毒品所用之物，爰併予依
    刑法第38條第1 項第2 款規定沒收之。
據上論斷，應依刑事訴訟法第273 條之1 第1 項、第299 條第1
項前段，毒品危害防制條例第10條第1 項、第18條第1 項前段，
刑法第11條、第47條第1 項、第38條第1 項第2 款，判決如主文
。
本案經檢察官陳豐年到庭執行職務。
中    華    民    國    99    年    5     月    31    日
                  刑事第十一庭  法  官  陳海寧
以上正本證明與原本無異。
如不服本判決，應於判決送達後10日內敘明上訴理由，向本院提
出上訴狀 (應附繕本) ，上訴於臺灣高等法院。其未敘述上訴理
由者，應於上訴期間屆滿後20日內向本院補提理由書「切勿逕送
上級法院」。
                                書記官  馮得弟
中    華    民    國    99    年    6     月    4     日
附錄本案論罪科刑法條
毒品危害防制條例第10條
施用第一級毒品者，處 6 月以上 5 年以下有期徒刑。
施用第二級毒品者，處 3 年以下有期徒刑。

司法院資訊處製作；財團法人民間司法改革基金會備份。
